【裁判字號】    99,易,1183
【裁判日期】    990531
【裁判案由】    竊盜等
【裁判全文】
臺灣臺中地方法院刑事判決              99年度易字第1183號
公  訴  人  臺灣臺中地方法院檢察署檢察官
被      告  戊○○
上列被告因竊盜等案件，經檢察官提起公訴（99年度偵字第 397
號），本院以簡式審判程序，判決如下：
    主  文
戊○○犯如附表所示之竊盜罪，各處如附表所示之刑。又行使變
造特種文書，處有期徒刑貳月。又收受贓物，處有期徒刑參月，
。又行使變造特種文書，處有期徒刑貳月。應執行有期徒刑壹年
柒月。
    事  實
一、戊○○意圖為自己不法之所有，基於竊盜之犯意，分別於附
    表編號1至5所示時間、地點，以附表編號1至5所示方式，竊
    取如附表編號1至5所示被害人之自小客車。
二、戊○○於98年8月27日某時，竊得附表編號1庚○○承租使用
    之車牌號碼6039 -QQ號自小客車後，為圖規避警員查緝，竟
    基於變造公路監理機關發給之汽車車牌特許證復持以行使之
    犯意，於97年 8月27日後之不詳時間，在不詳地點，以鐵鎚
    、鑿子敲打後，再以麥克筆上色之方式，將上開「6039-QQ
    」號車牌2面變造為「6030-QQ」號車牌後，懸掛於前揭自小
    客車前後使用而行使之，足以生損害於公路監理機關對於車
    輛牌照管理之正確性及交通稽查之正確性。
三、戊○○明知羅勝崇於98年1月24日後某日下午，在台中市○○路○段401號之1「凱鈞汽車修配廠」旁巷子所交付之車牌
    號碼5009-KZ號車牌2面（丙○○所有，於98年1月間某時，
    在上開「凱鈞器車修護廠」，遭蘇健中侵占後交付他人使用
    ）係來路不明之贓物，竟仍基於收受贓物之犯意，予以收受
    （羅勝崇所涉收受贓物罪嫌部分，另由臺灣臺中地方法院檢
    察署檢察官偵查中）。戊○○取得上開車牌2面後，旋另基
    於變造公路監理機關發給之汽車車牌特許證復持以行使之犯
    意，在中投公路至南投路段之河堤邊某處，以鐵鎚、鑿子敲
    打，再以麥克筆上色之方式，將上開「5009-KZ」號車牌變
    造為「5000-KZ」號，再懸掛在其於附表編號3時間所竊得之
    己○○所有車牌號碼2667-SG號（引擎號碼為00000000D）自
    小客車上使用而行使之，以逃避警員追緝，足以生損害於公
    路監理機關對於車輛牌照管理之正確性及交通稽查之正確性
    。嗣於98年2月22日17時許，為警在臺中縣大里市○○○街
    與永大街口發現上開自小客車，並扣得上開變造之車牌2面
    。
四、案經臺中縣警察局霧峰分局報請臺灣臺中地方法院檢察署檢
    察官偵查起訴。
    理    由
一、按被告戊○○所犯係死刑、無期徒刑、最輕本刑為3年以上
    有期徒刑以外之罪，其於審理程序就前揭被訴事實為有罪之
    陳述，經本院告知簡式審判程序之旨，並聽取其與公訴人之
    意見後，認無不得或不宜改依簡式審判程序進行之情形，爰
    依刑事訴訟法第273條之1第1項規定，裁定本件進行簡式審
    判程序，合先敘明。
二、認定事實所憑之證據及理由：
    上開事實，業據被告戊○○於本院準備程序及審理時均坦承
    不諱（見本院99年5月18日準備、審理程序筆錄），核與證
    人蘇健中於警詢及偵查中證述情節大致相符，並經證人即被
    害人庚○○、乙○○、己○○、辛○○、丁○○、丙○○等
    人於警詢時證述遭竊、侵占之情節均相吻合，且有臺中縣警
    察局車輛尋獲電腦輸入單5紙、贓物認領保管單4紙（具領人
    庚○○、己○○、辛○○、丁○○）、臺中縣警察局霧峰分
    局刑案現場勘察報告5份、汽車竊盜案現場擷取相片暨變造
    車牌照片共21張附卷可參，足認被告之自白與事實相符，被
    告上開加重竊盜、行使變造特種文書及收受贓物之犯行，事
    證均已明確，應依法論科。
三、論罪科刑之理由
  (一)按刑法第321條第1項第3款所規定之攜帶兇器竊盜罪，係以
    行為人攜帶兇器竊盜為其加重條件，此所謂兇器，其種類並
    無限制，凡客觀上足對人之生命、身體、安全構成威脅，具
    有危險性之兇器均屬之，且祇須行竊時攜帶此種具有危險性
    之兇器為已足，並不以攜帶之初有行兇之意圖為必要（最高
    法院79年臺上字第5253號判例意旨可資參照）。被告戊○○
    行竊時所持之T字型扳手1支雖未據扣案，然被告供承其係以
    砂輪機磨成一字型，則其一端應屬尖銳，且該扳手既足以破
    壞車門鎖、電門，如持之對人揮刺，客觀上將對人之生命、
    身體、安全構成威脅，此參之被告於本院亦供承：該T字型
    扳手係鐵製材質，長約10分分，若以之傷人，應該會使人受
    傷流血等語，該T字型扳手自屬兇器無訛。核被告戊○○附
    表編號1至5所為，均係犯刑法第321條第1項第3款之攜帶兇
    器竊盜罪。
  (二)被告明知羅勝崇交付之車牌號碼5009-KZ號車牌2面係屬贓物
    ，仍予收受，核此部分所為，係犯刑法第349條第1項收受贓
    物罪。
  (三)被告變造上開車牌號碼6039-QQ號、5009-KZ號車牌後懸掛行
    使，核此部分所為，係犯刑法第216條、第212條之行使變造
    特種文書罪。其變造特種文書後持以行使，變造特種文書之
    低度行為，應為行使變造特種文書之高度行為所吸收，不另
    論罪。
  (四)被告上開5次攜帶兇器竊盜罪、2次行使變造特種文書罪及1
    次之收受贓物罪，均係犯意各別，行為互殊，應予分論併罰
    。
  (五)爰審酌被告年青力強，不思循正當途徑獲取財物，圖不勞而
    獲，多次攜帶兇器竊取被害人庚○○等5人自小客車作為代
    步工具，得手後並拆卸部分車輛之車牌、內裝設置，擴大被
    害人之損害，恣意行竊，惡性不輕；又其收受贓物即車牌號
    碼5009-KZ車牌2面之行為，亦造成被害人取回之困難，又其
    兩次變造車牌懸掛使用，亦損及公路監理機關對於車牌管理
    之正確性，惟衡其年輕失慮，犯後坦承犯行，態度尚佳，並
    兼衡其犯罪之動機、目的、生活狀況、智識程度等一切情狀
    ，分別量處如主文所示之刑，並定其應執行刑，以示懲儆。
  (六)扣案經變造之車牌號碼5000-KZ車牌2面，雖係供被告犯行使
    變造特種文書罪所用之物，惟並非屬被告所有，爰不予宣告
    沒收。另被告犯加重竊盜犯行所持用之T字型扳手1支，業已
    丟棄，此經被告於偵查中供述明確（見臺灣台中地方法院檢
    察署99年度偵字第397號卷第27頁），為免將來執行之困難
    ，亦不宣告沒收，均附此敘明。
據上論斷，應依刑事訴訟法第273條之1第1項、第299條第1項前
段，刑法第321條第1項第3款、第216條、第212條、第349條第1
項、第51條第5款，判決如主文。
本案經檢察官甲○○到庭執行職務。
中    華    民    國    99    年    5    月    31     日
                        刑事第七庭  法  官  林美玲
上正本證明與原本無異。
如不服本判決應於判決送達後十日內向本院提出上訴狀，並應敘
述上訴理由（均須按他造當事人之數附繕本）「切勿逕送上級法
院」。
                                    書記官  黃珮華
中    華    民    國    99    年    5    月    31     日
附錄論罪科刑條文：
中華民國刑法第321條
犯竊盜罪而有左列情形之一者，處6月以上、5年以下有期徒刑：
一、於夜間侵入住宅或有人居住之建築物、船艦或隱匿其內而犯
    之者。
二、毀越門扇、牆垣或其他安全設備而犯之者。
三、攜帶兇器而犯之者。
四、結夥三人以上而犯之者。
五、乘火災、水災或其他災害之際而犯之者。
六、在車站或埠頭而犯之者。
前項之未遂犯罰之。
中華民國刑法第212條
（偽造變造特種文書罪）
偽造、變造護照、旅券、免許證、特許證及關於品行、能力服務
或其他相類之證書、介紹書，足以生損害於公眾或他人者，處1
年以下有期徒刑、拘役或3百元以下罰金。
中華民國刑法第216條
（行使偽造變造或登載不實之文書罪）
行使第210條至第215條之文書者，依偽造、變造文書或登載不實
事項或使登載不實事項之規定處斷。
中華民國刑法第349條第1項
收受贓物者，處 3 年以下有期徒刑、拘役或 5 百元以下罰金。
附表：
┌──┬────┬────┬────────────┬────┬────┐
│編號│犯罪時間│犯罪地點│ 行為方式及所得         │所犯法條│宣告刑  │
├──┼────┼────┼────────────┼────┼────┤
│ 1  │97年8月 │臺中市西│以客觀上足以對人之生命、│刑法第  │戊○○攜│
│    │27日某時│區○○路│身體構成危害之T字型扳手1│321條第1│帶兇器竊│
│    │        │1之67號 │支，開啟庚○○承租使用之│項第3款 │盜，處有│
│    │        │前      │車牌號碼6039-QQ號自小客 │攜帶兇器│期徒刑柒│
│    │        │        │車車門，進入車內啟動電門│竊盜罪  │月。    │
│    │        │        │而竊取之，得手後供己代步│        │        │
│    │        │        │之用；嗣於97年9月5日6時 │        │        │
│    │        │        │50分許，為警在台中縣霧峰│        │        │
│    │        │        │鄉○○○路○段與四德北路 │        │        │
│    │        │        │85巷口附近，發現戊○○棄│        │        │
│    │        │        │置該處之上開自小客車（懸│        │        │
│    │        │        │掛經變造為「6030-QQ」號 │        │        │
│    │        │        │之車牌，詳事實二）。    │        │        │
│    │        │        │                        │        │        │
├──┼────┼────┼────────────┼────┼────┤
│ 2  │98年1月 │臺中市南│以客觀上足以對人之生命、│刑法第  │戊○○攜│
│    │14日20時│屯區干城│身體構成危害之T字型扳手1│321條第1│帶兇器竊│
│    │許      │街與博愛│支，開啟乙○○所有車牌號│項第3款 │盜，處有│
│    │        │街口    │碼7565-TK號自小客車車門 │攜帶兇器│期徒刑捌│
│    │        │        │，進入車內啟動電門而竊取│竊盜罪  │月。    │
│    │        │        │之，得手後供己代步之用，│        │        │
│    │        │        │並將上揭車輛之車牌2面丟 │        │        │
│    │        │        │棄；嗣於98年2月14日10 時│        │        │
│    │        │        │10分許，為警在台中縣大里│        │        │
│    │        │        │市○○路與永隆路口，發現│        │        │
│    │        │        │遭戊○○棄置該處，內裝、│        │        │
│    │        │        │外觀均遭變造、破壞之上開│        │        │
│    │        │        │自小客車（未懸掛車牌）。│        │        │
│    │        │        │                        │        │        │
├──┼────┼────┼────────────┼────┼────┤
│ 3  │98年1月 │彰化縣田│持客觀上足以對人之生命、│刑法第  │戊○○攜│
│    │24日13時│中鎮新生│身體構成危害之T字型扳手1│321條第1│帶兇器竊│
│    │許      │街112巷 │支，開啟己○○所有車牌號│項第3款 │盜，處有│
│    │        │口      │碼2667-SG號自小客車車門 │攜帶兇器│期徒刑柒│
│    │        │        │，進入車內啟動電門而竊取│竊盜罪  │月。    │
│    │        │        │之，得手後供己代步之用；│        │        │
│    │        │        │嗣於98年2月22日17時許， │        │        │
│    │        │        │為警在臺中縣大里市永隆八│        │        │
│    │        │        │街與永大街口，發現戊○○│        │        │
│    │        │        │棄置該處之上開自小客車( │        │        │
│    │        │        │懸掛經變造之車牌號碼500 │        │        │
│    │        │        │0-KZ車牌，詳事實三)。   │        │        │
├──┼────┼────┼────────────┼────┼────┤
│ 4  │98年1月 │南投縣草│以客觀上足以對人之生命、│刑法第  │戊○○攜│
│    │26日某時│屯鎮草溪│身體構成危害之T字型扳手1│321條第1│帶兇器竊│
│    │許      │路與成功│支，開啟辛○○所有車牌號│項第3款 │盜，處有│
│    │        │路口    │碼6717-TY號自小客車車門 │攜帶兇器│期徒刑捌│
│    │        │        │，進入車內啟動電門而竊取│竊盜罪  │月。    │
│    │        │        │之，得手後供己代步之用，│        │        │
│    │        │        │並將上揭車輛之車牌2面丟 │        │        │
│    │        │        │棄；嗣於98年2月26日10時 │        │        │
│    │        │        │50分許，為警在台中縣霧峰│        │        │
│    │        │        │鄉○○○路○段與四德路口 │        │        │
│    │        │        │，發現戊○○棄置該處之上│        │        │
│    │        │        │開自小客車（未懸掛車牌，│        │        │
│    │        │        │車內中控音響遭拔取）。  │        │        │
├──┼────┼────┼────────────┼────┼────┤
│ 5  │98年3月2│臺中市南│持客觀上足以對人之生命、│刑法第  │戊○○攜│
│    │日22時30│區○○街│身體構成危害之T字型扳手1│321條第1│帶兇器竊│
│    │分許(起 │43號前  │支，開啟丁○○所有車牌號│項第3款 │盜，處有│
│    │訴書誤為│        │碼3R-6381號（起訴書誤為 │攜帶兇器│期徒刑捌│
│    │3月1日) │        │3R-6391號）自小客車車門 │竊盜罪  │月。    │
│    │        │        │，進入車內啟動電門而竊取│        │        │
│    │        │        │之，得手後供己代步之用，│        │        │
│    │        │        │並將上揭3R-6381號車輛車 │        │        │
│    │        │        │牌2面丟棄；嗣於98年3月8 │        │        │
│    │        │        │日1時12許，為警在台中縣 │        │        │
│    │        │        │大里市○○○路○段426號附│        │        │
│    │        │        │近，發現戊○○棄置該處，│        │        │
│    │        │        │車輛內裝均遭拔取之上開自│        │        │
│    │        │        │小客車（未懸掛車牌）。  │        │        │
│    │        │        │                        │        │        │
└──┴────┴────┴────────────┴────┴────┘

司法院資訊處製作；財團法人民間司法改革基金會備份。
